【裁判字號】    92,交易,171
【裁判日期】    920827
【裁判案由】    公共危險等
【裁判全文】
臺灣桃園地方法院刑事判決                        九十二年度交易字第一七一號
    公  訴  人  臺灣桃園地方法院檢察署檢察官
    被      告  丙○○
右列被告因公共危險等案件，經檢察官提起公訴（九十二年度偵字第三五六一號），
本院判決如左：
    主  文
丙○○服用酒類，不能安全駕駛動力交通工具而駕駛，處罰金貳萬元，如易服勞役，
以佰元折算壹日。
被訴過失傷害部分公訴不受理。
    事  實
一、丙○○於民國九十二年一月二十九日十三時許，在桃園縣龍潭鄉運動公園附近食
    用以全酒炊煮之燒酒雞至醉後，明知其辨識力、注意力、反應力均不如常，已不
    能安全駕駛動力交通工具，竟仍執意駕駛其停放於龍潭鄉○○街一一六巷與一一
    八巷口中間空地之車牌號碼ＱＪ－０五七六號自用小貨車外出，而於倒車時，本
    應注意汽車倒車時，應謹慎緩慢後倒，並應注意其他車輛及行人，而依當時情形
    ，天候晴、路面乾燥無缺陷、視距良好，並無不能注意之情事，竟疏未注意車後
    其他車輛行進之動向即貿然倒車，適有乙○○騎乘車牌號碼ＢＷＹ－六七五號重
    型機車，沿龍潭鄉○○街，由中正路往大昌路方向行駛經過該處，一時閃避不及
    ，為倒車中之上開小貨車撞及，摔倒在地，因而受有胸部挫傷、右足踝兩側骨骨
    折、臉部擦傷等之傷害（過失傷害部分，業據告訴人乙○○、甲○○撤回告訴）
    。嗣經警方據報前往處理，並於同日十五時三十一分許檢測丙○○之呼氣酒精濃
    度值，仍高達每公升一．二六毫克。
二、案經桃園縣警察局移請臺灣桃園地方法院檢察署檢察官偵查起訴。
        理  由
壹、有罪部分：
一、訊據被告丙○○固坦承有於右揭時地食用以全酒炊煮（即不摻水）之燒酒雞等情
    不諱，惟矢口否認有何公共危險之犯行，辯稱：當時伊才剛啟動上開自用小貨車
    準備倒車，車輛尚未移動，告訴人乙○○即騎乘機車擦撞其自小貨車之右後方，
    伊並無酒後駕駛之行為云云。惟查，被告右揭服用酒類致不能安全駕駛動力交通
    工具而駕駛之事實，業據其於警訊時供承：伊當時由龍潭鄉○○街一一六巷與一
    一八巷口中間空地駕駛車號ＱＪ－０五七六號自用小貨車倒車出來，有一部車號
    ＢＷＹ－六七五號之重型機車，沿五福街由中正路往大昌路方向行駛，剛好伊到
    倒車出來，該機車直接撞到伊車之右後方並倒地等語甚詳，核與告訴人乙○○於
    偵查及本院審理時指訴之情節相符，而告訴人乙○○既已當庭撤回對被告過失傷
    害部分之告訴，衡情自無再予構陷被告之理，此外復有桃園縣警察局道路交通事
    故調查報告表、現場照片五張及桃園縣警察局舉發違反道路交通管理事件通知單
    影本二件附卷可稽，是被告有於右揭時、地酒後駕車之事實，至為灼然，所辯：
    車輛未移動云云，顯係事後卸責之詞，自不足採信。
二、再查，被告經酒測結果，其呼氣酒精濃度高達每公升一．二六毫克，有酒精測定
    值在卷可證，此依交通部運輸研究所七十九年八月對駕駛人行為之研究（酒醉駕
    車對駕駛行為之分析研究）指出，吐氣每公升酒精含量０．二五毫克等於血液中
    酒精濃度（Blood Alcohol Concen t- ration簡稱BAC）百分之０．０五（亦即
    每100ml血液中含50 mg酒精），而（1）BAC到達百分之0.03至百分之0.05時，對
    駕駛能力之影響為：多數駕駛人心境逐漸變幻不定、視覺與反應靈敏性減弱、對
    速度及距離的判斷力差。對心理行為之影響為：觀察力逐漸欠缺、心情漸趨輕鬆
    、自信心增加、多話、精神狀態處於陶醉感。（2）BAC到達百分之0.05至百分之
    0.08時，對駕駛能力之影響為：反應遲鈍、駕駛能力受損、遲而不決或決而不行
    。對心理行為之影響為：情緒鬆弛、感情與行為趨向誇張、肌肉不協調、精神處
    於興奮狀態。（3）BAC到達百分之0.08至百分之0.15時，對駕駛能力之影響為：
    判斷力嚴重受到影響、體能與精神協調受損、駕駛之體能困難增加。對心理行為
    之影響為：產生情緒異常現象、步伐不平穩、言語不清、反應惡劣、記憶及判斷
    力受損、精神處於錯亂狀態。（4）BAC超過百分之0.15，對駕駛能力之影響為：
    視線搖晃、駕駛已進入恍惚狀態、判斷及理解遭到扭曲、駕駛不穩定。對心理行
    為之影響為：意識不明、嘔吐、站、走及講話困難、責任感喪失、精神處於麻痺
    狀態。（5）BAC超過百分之0.5，對駕駛人能力之影響為：無法開車。對心理行
    為之影響為：爛醉如泥、失去知覺可能致死、精神處於昏睡狀態。被告於服用酒
    類後駕駛動力交通工具時，當場經警測試呼氣酒精濃度值為每公升一．二六毫克
    ，對照上開交通部之研究報告，相當於血液酒精濃度百分之０．二五二，斯時其
    駕駛能力受影響之程度為：「視線搖晃、駕駛已進入恍惚狀態、判斷及理解遭到
    扭曲、駕駛不穩定」。對心理行為之影響為：「意識不明、嘔吐、站、走及講話
    困難、責任感喪失、精神處於麻痺狀態」。參以被告於駕駛上開動力交通工具途
    中，確於右揭時地發生事故，撞及騎乘機車之告訴人乙○○，且依卷附刑法第一
    百八十五條之三案件測試觀察紀錄表所示，被告於為警查獲時，經員警觀察其反
    應，仍有含糊不清之情事，顯見其因飲酒所引起之生理作用確已達於不能安全駕
    駛之狀態甚明。是本件事證明確，被告犯行堪以認定，應予依法論科。
三、核被告丙○○之所為，係犯刑法第一百八十五條之三之服用酒類不能安全駕駛動
    力交通工具而駕駛罪。爰審酌被告之素行、為警查獲時吐氣所含酒精之濃度、所
    駕駛之動力交通工具為自小貨車，並因此發生肇事，雖與告訴人和解，然於本院
    審理時猶飾詞狡辯，顯無悔意等一切情狀，量處被告如主文第一項所示之刑，並
    諭知易服勞役之折算標準，以資懲儆。
貳、公訴不受理部分：
一、公訴意旨另略以：被告丙○○因前揭肇事行為，同時致乙○○受有左側股骨骨折
    及右側大腿撕裂傷等傷害，案經乙○○及其配偶甲○○告訴，因認被告尚涉犯刑
    法第二百八十四條第一項前段之過失傷害罪嫌。
二、按告訴乃論之罪，告訴人於第一審辯論終結前得撤回其告訴，又告訴經撤回者，
    法院應諭知不受理之判決，刑事訴訟法第二百三十八條第一項、第三百零三條第
    三款定有明文。
三、經查：公訴人認被告丙○○所涉之刑法第二百八十四條第一項前段過失傷害罪，
    依刑法第二百八十七條前段之規定，須告訴乃論，茲據告訴人乙○○、甲○○於
    本院九十二年八月四日審理時當庭撤回告訴（本院當日審判筆錄參照），依照前
    開法條規定，本部分自應諭知不受理之判決。
據上論斷，應依刑事訴訟法第二百九十九條第一項前段、第三百零三條第三款，刑法
第一百八十五條之三、第四十二條第二項，罰金罰鍰提高標準條例第二條，判決如主
文。
本案經檢察官柯怡如到庭執行職務。
中      華      民      國    九十二    年      八      月    二十七    日
                                臺灣桃園地方法院交通法庭
                                  法  官    丁  俊  成
右正本證明與原本無異。
如不服本判決，應於判決送達後十日內向本院提出上訴狀( 應附繕本 )，上訴於臺灣
高等法院。
                                  書記官    簡  慧  瑛
中      華      民      國    九十二    年      八      月    二十九    日
附錄本案論罪科刑依據之法條：
刑法第一百八十五條之三：
服用毒品、麻醉藥品、酒類或其他相類之物，不能安全駕駛動力交通工具而駕駛者，
處一年以下有期徒刑、拘役或三萬元以下罰金。


司法院資訊處製作；財團法人民間司法改革基金會備份。
